---
title: "BEyond Rapidsurvey Hainich"
---

## Plotauswahl


Planung der "Rapidsurvey" Plots im Hainich für die Feldsaison 2024.
Anforderung an die Plot-Locations:

- Außerhalb der Exploratorienfläche
- auf Muschelkalk (GUEK300_Geologie)
- auf Grasland (DLM)

Auf diesen Flächen wurden zufällig 100 Punkte erzeugt. 50 davon sind die geplanten rapidsample plots (rsp).
Die anderen 50 dienen als Ersatz-Plots (add), falls ein rsp nicht in Frage kommt (z.B. nicht begehbar oder falsch erzeugt durch Fehler in den Geodaten).


## Katasterinformationen

Zu jedem Plot wurde die Katasternummer aus folgenden Quellen bezogen:

Für Thüringen über den Inspire Atom Feed heruntergeladen:

[https://geoportal.geoportal-th.de/gaialight-th/_apps/atomfeedexplorer/?#feed=https%3A%2F%2Fgeoportal.geoportal-th.de%2Fdienste%2Fatom_th_alkis%3Ftype%3Ddataset%26id%3D33c5e445-e8eb-426b-a174-d77284d76dc9](https://geoportal.geoportal-th.de/gaialight-th/_apps/atomfeedexplorer/?#feed=https%3A%2F%2Fgeoportal.geoportal-th.de%2Fdienste%2Fatom_th_alkis%3Ftype%3Ddataset%26id%3D33c5e445-e8eb-426b-a174-d77284d76dc9)

Für Hessen wurde die Katatsterinformation via WFS Dienst und QGIS in die Datenpunkte geschrieben.
[https://inspire-hessen.de/ows/services/org.2.bb5a6d08-22bd-48f4-b522-876a052abe8a_wfs](https://inspire-hessen.de/ows/services/org.2.bb5a6d08-22bd-48f4-b522-876a052abe8a_wfs)


## Verschneidung mit Schutzgebieten

Zu jedem Plot wurde auserdem Ermittelt ob er sich in einem Schutzgebiet befindet.
Die Natura2000 Flächen wurden dafür bezogen von der EEA:
[https://www.eea.europa.eu/en/datahub/datahubitem-view/6fc8ad2d-195d-40f4-bdec-576e7d1268e4](https://www.eea.europa.eu/en/datahub/datahubitem-view/6fc8ad2d-195d-40f4-bdec-576e7d1268e4)




```{r setup}
#| echo: false
#| message: false

library(sf)
library(gt)
library(mapview)
mapviewOptions(basemaps = c("OpenStreetMap.DE"))

natura = read_sf("data/natura2000_hai.gpkg")
natura = st_transform(natura, 25832)
rapidsurvey = read_sf("data/rapidsurvey_kat_nat.gpkg")
rapidsurvey = st_transform(rapidsurvey, 25832)
```


Die Mehrfachnennung mancher Plots in der Tabelle kommen von Überlappenden Natura2000 Flächen.


```{r}
#| echo: false

rapidsurvey |> cbind(st_coordinates(rapidsurvey)) |> st_drop_geometry() |> gt()

```

Trotz der Nennung und Darstellung werden wir keine Feldaufnahmen auf dem TÜP Ohrdruf - Jonastal durchführen.

```{r}
#| echo: false
rapidsurvey$typ = substr(rapidsurvey$plot_id, 1, 3)
mapview(natura, alpha = 0.3 ) + mapview(rapidsurvey, zcol = "typ")
```


